pt-BR: Formato HDR: HDR avançado; Visão Dolby; HDR10; HDR10+; HLG; Sem HDR; Outro
nl: HDR-formaat: Advanced HDR; Dolby Vision; HDR10; HDR10+; HLG; Geen HDR; Andere
nb: Hdr-format: Avansert HDR; Dolby vision; HDR10; HDR10+; HLG; Ingen HDR; Annet
th: รูปแบบ HDR: HDR ระดับสูง; Dolby Vision; HDR10; HDR10+; HLG; ไม่มี HDR; อื่นๆ
sv: Hdr-format: Avancerad HDR; Dolby vision; HDR10; HDR10+; HLG; Ingen HDR; Övrigt
ro-RO: Format HDR: HDR avansat; Dolby vision; HDR10; HDR10+; HLG; Fără HDR; Altele
cs: Formát HDR: Pokročilé HDR; Dolby vision; HDR10; HDR10+; HLG; Bez HDR; Jiné
en: HDR format: Advanced HDR; Dolby vision; HDR10; HDR10+; HLG; No HDR; Other
hu: HDR-formátum: Advanced HDR; Dolby vision; HDR10; HDR10+; HLG; Nincs HDR; Egyéb
vi: Định dạng Hdr: HDR nâng cao; Dolby Vision; HDR10; HDR10+; HLG; Không HDR; Khác
pt-PT: Formato HDR: HDR avançado; Visão Dolby; HDR10; HDR10+; HLG; Sem HDR; Outro
de: HDR-Format: Erweitertes HDR; Dolby Vision; HDR10; HDR10+; HLG; Kein HDR; Sonstiges
ko: HDR 형식: 고급 HDR; 돌비 비전; HDR10; HDR10+; HLG; HDR 없음; 기타
pl: Format HDR: Advanced HDR; Dolby vision; HDR10; HDR10+; HLG; Bez HDR; Inne
sk-SK: HDR formát: Pokročilý HDR; Dolby vision; HDR10; HDR10+; HLG; Bez HDR; Iné
sl-SI: Format HDR: Napredni HDR; Dolby vision; HDR10; HDR10+; HLG; Brez HDR; Drugo
tr: HDR Formatı: Gelişmiş HDR; Dolby vision; HDR10; HDR10+; HLG; HDR yok; Diğer
el: Μορφή HDR: Advanced HDR; Dolby vision; HDR10; HDR10+; HLG; No HDR; Άλλο
fi: Hdr-formaatti: Advanced HDR; Dolby vision; HDR10; HDR10+; HLG; Ei HDR:ää; Muu
ja: HDRフォーマット: アドバンスドHDR; ドルビービジョン; HDR10; HDR10+; HLG; HDRなし; その他
es: Formato HDR: HDR avanzado; Visión Dolby; HDR10; HDR10+; HLG; Sin HDR; Otros
it: Formato HDR: HDR avanzato; Visione Dolby; HDR10; HDR10+; HLG; No HDR; Altro
zh-CN: HDR 格式: 高级 HDR; 杜比视界; HDR10; HDR10+; HLG; 无 HDR; 其他
bg-BG: HDR формат: Разширен HDR; Dolby vision; HDR10; HDR10+; HLG; Без HDR; Други
fr: Format HDR: HDR avancé; Vision Dolby; HDR10; HDR10+; HLG; Pas de HDR; Autre
zh-TW: 高動態範圍格式: 進階 HDR; 杜比視界; HDR10; HDR10+; HLG; 無 HDR; 其他
hr-HR: HDR format: Napredni HDR; Dolby Vision; HDR10; HDR10+; HLG; Bez HDR-a; Ostalo
da: HDR-format: Advanced HDR; Dolby Vision; HDR10; HDR10+; HLG; Ingen HDR; Andet
ru: Стандарт HDR: Расширенный HDR; Dolby Vision; HDR10; HDR10+; HLG; Без HDR; Другой
lt-LT: HDR formatas: Pažangus HDR; „Dolby Vision“; HDR10; HDR10+; HLG; Nėra HDR; Kita